臺灣高等法院臺南分院刑事判決
上　訴　人　臺灣嘉義地方法院檢察署檢察官
上　訴　人
即　被　告　甲○○
上　訴　人
即　被　告　丙○○
上列上訴人因被告違反森林法案件，不服臺灣嘉義地方法院93年
度訴字第478號中華民國94年6月8日第一審判決，（起訴案號：
臺灣嘉義地方法院檢察署93年度偵字第6432號及移送併辦臺灣嘉
義地方法院檢察署94年度偵字第802號、臺灣南投地方法院檢察
署94年度偵字第766號），提起上訴，暨該署檢察官移送併案審
理（臺灣嘉義地方法院檢察署94年度偵字第1631號）本院判決如
下：
    主  文
原判決關於甲○○部分撤銷。
甲○○連續結夥二人以上竊取森林主產物，而為搬運贓物，使用
車輛，累犯，處有期徒刑年，併科罰金貳萬零捌佰壹拾陸元，
罰金如易服勞役，以佰元折算壹日。扣案如附表二所示之物品
，均沒收。
丙○○部分上訴駁回。
    事  實
一、甲○○曾因違反山坡地保育條例案件，經臺灣高等法院92年
    度上更(一)字第15號判決判處有期徒刑7月確定，於民國（以
    下同）93年3月21日縮刑執行完畢；丙○○則曾因二次違反
    森林法案件，分別經臺灣高等法院臺中分院90年度上訴字第
    1793號判決、92年度上易字第93號判決，各判處有期徒刑7
    月、7月確定，最後一次違反森林法案件於93年6月4日執行
    完畢，均仍不知警惕。
二、甲○○、丙○○均明知非原住民，亦未向主管機關申請許可
    ，竟共同基於意圖為自己不法所有之犯意聯絡，甲○○並基
    於概括犯意。丙○○於93年10月31日中午12時20分許，以其
    使用之（0939）785900號行動電話撥打甲○○使用之（0916
    ）675725號行動電話，二人相約在雲林縣古坑鄉草嶺村會合
    ，由甲○○駕駛其所有車牌號碼ＬＦ—6561號廂型車，攜帶
    向九星公司借得之鏈鋸一支，丙○○則駕駛另一自用小客車
    ，結夥同往行政院農業委員會林務局嘉義林區管理處（以下
    簡稱嘉義林管處）阿里山事業區第一五二林班地（非保安林
    ，坐落嘉義縣阿里山鄉十字村），於同日17時許抵達後，由
    丙○○找尋牛樟樹，再由甲○○使用前開電動鏈鋸，鋸斷該
    林班地內森林主產物牛樟樹一株，並將鋸斷之牛樟木切割成
    六塊，將其中五塊搬運至ＬＦ－6561號廂型車而竊取得手（
    其中二塊已搬上車，另三塊放置車後地上，另一塊遺留現場
    ），五塊牛樟木，合計材積共零點零八立方公尺，折合山價
    為新台幣（以下同）2400元，於同日下午20時45分許，為警
    當場查獲，並扣得上開牛樟木五塊及如附表一編號１所示之
    電動鏈鋸一支。
三、甲○○復意圖為自己不法之所有，承繼上開竊取森林主產物
    之概括犯意，於94年1月23日19時許，駕駛車牌號碼LF-6561
    號廂型車，並攜帶其所有如附表二所示供竊取林木使用之工
    具及切割工具使用之油料等物品，前往嘉義林管處阿里山事
    業區第12林班（非保安林）地內，切割森林主產物牛樟樹樹
    塊，材積合計1.25立方公尺（重約1380公斤），折合山價15
    655元，將切割完成之牛樟木塊搬運放置於前揭車輛上而竊
    取得手，於翌日（同年月24日）凌晨1時30分許，駕車載運
    上開牛樟木下山，在行經嘉義縣道149甲線全仔舍橋時，為
    警查獲，並扣得上開牛樟木塊及如附表二所示之物品。
四、甲○○又承上概括犯意，夥同劉丁肇（另案偵辦）共同基於
    意圖為自己不法所有之犯意連絡，於94年2月21日某時許，
    在嘉義縣阿里山鄉第七林班地，竊取森林主產物牛樟木二塊
    ，才積共計0.22立方公尺（折合山價2761元），並將該樟木
    搬至甲○○所駕駛之車牌號碼LF-6561號自用小貨車上，搬
    運離開，適經不詳民眾以電話向林務局嘉義林管處達邦駐在
    所巡山員林宗信檢舉，林宗信即前往攔截，甲○○、劉丁肇
    二人竟不予理會，往石桌方向離去復經達邦分駐所通報石桌
    檢查所員警攔查甲○○、劉丁肇所駕駛之上開自用小貨車，
    旋於嘉義縣阿里山鄉嘉169線22公里處為警發現上開車輛並
    加以攔查，惟孫、劉等二人拒絕警方攔車檢查並加速欲衝撞
    員警，執勤員警隨即對空鳴槍制止未果，孫、劉等二人仍駕
    車沿嘉169線往奮起湖方向逃逸，於逃逸時，為避免遭警方
    追捕，旋由劉丁肇到後車廂將上開所竊取之牛樟木塊丟棄於
    路旁，嗣於同日下午2時30分許，行經奮起湖平交道時，為
    警捕獲，並於其所駕駛之上開車內發現牛樟木屑，查獲上開
    車輛及牛樟木二塊。
五、案經嘉義縣警察局竹崎分局分別報由臺灣嘉義地方法院檢察
    署檢察官偵查起訴及移送併案辦理。
    理  由
一、訊據被告甲○○對於上揭事實二、三、四竊取牛樟木，而為
    搬運贓物，使用車輛之犯行，均坦承不諱；被告丙○○則矢
    口否認上揭事實三之犯行，辯稱：因甲○○車子拋錨，伊開
    車上山是要去拖甲○○的車子，伊只有在找牛樟菇，沒有載
    運牛樟木云云；另被告等在原審之辯護意旨略以：(一)被告丙
    ○○係受甲○○之託始前往該林班地載運已切割完成之牛樟
    樹，並未與甲○○共同砍伐或切割牛樟樹，既未事前同謀，
    亦未在場實施或分擔行為之一部，二人自無由成立森林法第
    52 條第 1 項第 4 款所稱「結夥二人以上」之情形。(二)被
    告丙○○係受甲○○之託前往載運牛樟樹塊下山，二人間並
    無雇用關係存在，甲○○供稱給予丙○○五百元，係作為貼
    補汽車加油費之用，尚不能將該五百元款項視為丙○○受雇
    載運牛樟木之薪資。(三)被告甲○○竊取之牛樟樹塊係殘餘木
    ，因該牛樟樹塊已與土地分離，難認係「森林主產物」。(四)
    卷內被告二人間電話通聯紀錄，僅能證明二人情誼非淺，實
    不能據此證明被告二人有事前同謀竊取國有林木之證據等語
    。惟查：
  (一)被告二人如事實二所載之犯行：
    1.被告丙○○雖辯稱：因被告甲○○車子拋錨，伊上山係要
      去拖被告甲○○之車子云云。然被告丙○○於警詢及偵查
      中均供稱係被告甲○○打電話叫伊開車到案發地點幫忙載
      運牛樟木云云（見第0000000000號警卷第9頁，偵6432號
      卷第 24 頁），於原審審理時則改稱上山救援拖車云云，
      先後供詞反覆，是否真實，已非無疑；次查，證人即查獲
      本案之嘉義縣警察局竹崎分局十字派出所所長黃添福於原
      審審理時結證稱：被告甲○○所有之上開廂型車可以正常
      使用，查獲後，被告二人所有之上開二部小客車，二部車
      之間並無用鐵鍊或其他物品鏈住之拖車情形，且該二部車
      ，係分別由被告甲○○、丙○○開到十字派出所等語（見
      原審卷第 1 宗第 128、129、132 頁），足見被告丙○○
      辯稱甲○○車子拋錨，伊上山救援乙事，顯係被告丙○○
      事後卸責之詞，應不足採信。
    2.共同被告甲○○於警詢及偵查中固均供稱：我在快鋸完時
      打電話聯絡被告丙○○來案發地點載運牛樟木云云（見警
      卷第5頁，偵查卷第24頁），以附和被告丙○○供稱在當
      日下午三時以後打電話要伊上山幫忙載運牛樟木之供詞，
      但嗣後經原審調取被告甲○○使用之（0916）675725 號
      行動電話通聯紀錄，發現在 93 年 10 月 31 日下午 3
      時以後迄為警查獲之同日下午 8 時 45 分許，被告甲○
      ○使用之上開行動電話與被告丙○○使用之（0939）7859
      00 號行動電話，均無通聯紀錄，見無法自圓其說，於原
      審審理時，始改稱：係在當日中打電話給被告丙○○，請
      他來幫忙載牛樟木云云（見原審卷第 1 宗第 138 至 141
      頁）。然查：被告甲○○使用之（0916）675725 號行動
      電話，於 93 年 10 月 31 日全日，均無與被告丙○○使
      用之（0939）785900 號行動電話之通聯紀錄等情，此有
      （0916）675725 號行動電話之雙向通聯紀錄在卷可憑（
      見外放通聯紀錄第 31 頁），反僅於當日中午 12 時 20
      分 07 秒與 12 時 27 分 33 秒許，被告丙○○曾二次以
      (0939）785900 號撥打（0916）675725 號行動電話與被
      告甲○○聯絡，而當時被告甲○○使用之上開行動電話基
      地台位置在南投縣竹山鎮○○○段 247 之 1 號地號（見
      同上通聯紀錄第 31 頁），被告甲○○當時既尚未上山，
      則砍伐盜採得之牛樟木若干，尚不可知，顯無從通知被告
      丙○○上山載運牛樟木；且山上森林廣闊，身處其中，如
      無確定界標，常不知所在何處，參以被告甲○○於案發當
      日在案發地點均無以電話通知被告丙○○，告知其所在處
      所之情事觀之，則被告丙○○如何能駕車抵達案發地點，
      足見被告甲○○上開供稱亦與事實不符，難以採信。
    3.被告丙○○於原審審理時經質以上開通聯紀錄顯示：被告
      二人自進入阿里山鄉森林山區後，二人均未相互打電話聯
      絡，足見開車進行很順利到達現場，若非事先約好，顯無
      以致之等情，被告丙○○見無法解釋，始供承伊與被告甲
      ○○事先約好在草嶺會合，再一起開車沿草嶺、奮起湖，
      再轉入阿里山公路，抵達第 152 林班地案發現場等情（
      見原審卷第 2 宗第 145、146 頁），由被告二人於上山
      後，彼此並無使用行動電話聯絡，以確認被告甲○○盜伐
      牛樟木之地點，而仍能會合等情觀之，被告丙○○上開供
      稱已在前往阿里山事業區第 152 林班之前，在雲林縣古
      坑鄉草嶺村與被告甲○○會合同往乙情，應堪採信。被告
      二人既係事先約好在草嶺會合，而 93 年 10 月 31 日案
      發當日，僅於 12 時 20 分 07 秒與 12 時 27 分 33 秒
      許，被告丙○○各以 (0939）785900 號撥打（0916）
      675725 號行動電話與被告甲○○聯絡，且當時被告甲○
      ○使用之上開行動電話基地台位置在南投縣竹山鎮○○○
      段 247 之 1 號地號（見同上通聯紀錄第 31 頁），尚未
      上阿里山 152 號林班地，彼等顯係利用該二次通話聯絡
      會合地點，應無疑義。按共同正犯犯意之聯絡，包括事先
      協議，或行為時明示或默示之共同犯意聯絡（七十台上字
      第四四０號判決），被告丙○○明知國有森林內之林木均
      屬國有，在被告甲○○尚未竊取牛樟木得手前，即與被告
      甲○○分別駕車同往國有林地盜採林木，彼二人間顯有共
      同不法所有之犯意聯絡至明，被告丙○○辯稱伊與被告甲
      ○○無事前謀議，至多僅成立搬運贓物罪云云，核係避重
      就輕之詞，要無足採。
    4.再按共同正犯之犯行分擔，不必每一階段均參與，只須分
      擔其一部分即可（最高法院 34年上字第862號判例、46台
      上字第1304號判例、69年台上字第 199號判決），如所分
      擔之行為為構成犯罪要件之同一犯罪行為，即無礙共同正
      犯之成立（最高法院 64 年台上字第 465號判決）。經查
      ：被告甲○○於原審審理作證時結證稱：被告丙○○到現
      場時，我還沒有鋸牛樟木，被告丙○○還幫忙找有無其他
      牛樟木，找到以後告訴我在何處，我再自己去鋸等語（見
      原審卷第 1 宗第 139、140 頁），另證人黃添福亦結證
      稱：查獲當時被告丙○○頭帶頭罩燈，在馬路旁往下面杉
      木林班照等語（見原審卷第 1 宗第 130、131 頁），即
      被告丙○○於原審審理時亦坦承伊當時有在找牛樟菇等語
      （見原審卷第2宗第143頁），查牛樟菇係生長在牛樟木上
      ，被告丙○○雖閃爍其詞稱在找牛樟菇云云，然此適足以
      證明證人甲○○前開證稱被告丙○○幫忙找牛樟木，再由
      其鋸斷切割乙情，核與事實相符，應堪採信。從而，找尋
      牛樟樹係盜伐竊取牛樟木之必要行為，核係犯罪構成要件
      之一部行為無疑，被告丙○○既已分擔構成要件行為之一
      部，其雖無鋸斷切割牛樟樹，及將切割完成之牛樟木塊搬
      上車之行為，揆諸前揭說明，自應與被告甲○○成立共同
      正犯無疑。被告丙○○雖辯稱：未盜伐切割牛樟樹，並未
      在場實施或分擔行為之一部，無由成立「結夥二人以上」
      之要件云云，容有誤會。
    5.被告盜伐切割之牛樟樹塊，除為警查獲扣案之五塊牛樟木
      塊外，在現場尚遺留一塊牛樟木塊未搬運至車旁等情，除
      據被告二人承認無訛外（見原審卷第1宗第78頁），並有
      現場相片一張可證（見原審卷第1宗第49頁），而「現場
      遺留一塊牛樟殘材，因價值不高，僱工運回利不及費，故
      留置現場未予檢尺」等情，亦有嘉義林管處94年1月13日
      嘉政字第0945100284號可按（見原審卷第1宗第115頁），
      足見被告甲○○鋸斷切割之牛樟木塊應為六塊無訛；又被
      告竊取得手經警方查獲之五塊牛樟木，經丈量材積約０
      ．０八立方公尺，折合市價約二千四百元等情，業據證人
      林獻堂於警詢時證述無訛（見警卷第11頁），並有嘉義林
      管處93年11月23日嘉奮政字第0935400418號函及檢附之被
      害位置圖、國有林被害林產物價格查定書、遺留木（贓物
      ）數量明細表各乙紙可憑（見原審卷第1宗第52至55頁）
      。此外，復有扣押書（鏈鋸一支）1紙、贓物認領保管單1
      紙、查獲之樟木塊及車輛、鏈鋸等相片4張（見警卷第12
      、13、27、28頁）、乙○○○○電話紀錄二紙（偵查卷第
      27、28頁－阿里山事業區一五二林班地並非保安林，屬嘉
      義縣轄）、ＬＦ－6561號汽車車籍資料（原審卷第1宗第
      43頁）等可資佐證。
    6.綜上所述，被告丙○○與被告甲○○有如事實二所載：事
      前同謀，事中共同分擔竊取上開林班地牛樟木之行為，至
      堪認定。
  (二)被告甲○○如事實三所載之犯行：
  　被告甲○○對於上揭時、地，駕駛車牌號碼LF- 6561號自用
    客車，並攜帶其所有之電動鏈鋸一支，前往嘉義林管處阿里
    山事業區第12林班地內，切割森林主產物牛樟樹樹塊後，將
    所切割完成之森林主產物牛樟樹樹材積1.25立方公尺（1380
    公斤，山價新台幣15655元）搬置於前揭車輛上，於載運下
    山時，為警在嘉義縣道149甲線全仔舍橋處查獲之事實，迭
    據其於警詢、偵查、原審及本院審理時坦承不諱，核與證人
    即嘉義林管處奮起湖工作站技士陳東鈿證述上開林班地牛樟
    樹被盜伐之情節相符（見併案警卷第4、5頁）。此外，復有
    贓物代保管物品表1紙（警卷第7頁）、警政署森林暨自然保
    育警察隊嘉義分隊扣押物品目錄表1紙（扣押物：電動鏈鋸
    一支、鉸鏈鉤一副、柴刀一支、鋼索一條、汽油及潤滑油各
    約一公升，見併案警卷第8頁）、被害林區位置圖1紙（警卷
    第11頁）、查獲現場及工具等相片9張（警卷第12至16頁）
    、竹崎分局94年2月14日嘉竹警三字第0940021518號及檢附
    之森林被害告訴書、遺留木數量明細表、國有林產物被害價
    金查定書、12 林班被盜伐牛樟位置圖、現場相片7張（原審
    卷第2宗第2至10頁）、嘉義林管處94年3月25日嘉政字第094
    51 03463號函及檢附之森林被害告訴書、遺留木數量明細表
    、國有林產物被害價金查定書（原審卷第2宗第30至33 頁－
    第１２林班為經濟林，非保安林）等在卷可資佐證，足見被
    告甲○○此部分之自白核與事實相符，堪以採信。
  (三)被告甲○○如事實四所載之犯行：
    甲○○就犯罪事實四，夥同劉丁肇共同基於意圖為自己不法
    所有之犯意連絡，於94年2月21日某時許，在嘉義縣阿里山
    鄉地七林班地，竊取森林主產物牛樟木二塊，材積共計0.22
    立方公尺，折合山價2761元，此有森林被害報告書、遺留木
    數量明細表、國有林產物被害價金查定書、大埔167林班被
    盜伐牛樟位置圖、現場相片6張附卷可稽（1631號偵卷第15
    頁至第18頁），在本院均坦承不諱，核與劉丁肇在偵查中所
    為陳述相符，復有劉丁肇之供述，有何意見（警卷第10-16
    頁、偵1631號卷第11-12頁）、警員武清文執勤報告書（警
    卷第21頁）照片（警卷第25-30頁）贓物認領保管單（警卷
    第31頁）等在卷可資佐證，足見被告甲○○此部分之自白核
    與事實相符，堪以採信。
  (四)按森林係指林地及其群生竹、木之總稱。而所謂森林主產物
    ，依國有林林產物處分規則第三條第一款之規定，係指生立
    、枯損、倒伏之竹木及餘留之根株、殘材而言。是森林主產
    物，並不以附著於其生長之土地，仍為森林構成部分者為限
    ，尚包括已與其所生長之土地分離，而留在林地之倒伏竹、
    木、餘留殘材等，至其與所生長土地分離之原因，究係出於
    自然力或人為所造成，均非所問。他人盜伐後未運走之木材
    ，仍屬於林地內之森林主產物。森林法第50條第1項所定竊
    取森林主、副產物之竊取云者，即竊而取之之謂，並不以自
    己盜伐為限，縱令係他人盜伐而仍在森林內，既未遭搬離現
    場，自仍在管理機關之管領力支配下，如予竊取，仍為竊取
    森林主產物，應依森林法之規定論處（最高法院92年11月11
    日第17次刑事庭會議決議）。查被告二人在阿里山事業區第
    152林班地共同竊取之牛樟樹，及被告甲○○在阿里山事業
    區第12林班地竊取之牛樟樹，縱均屬殘餘木，然與其所生長
    之土地均尚未分離，而係留在林地內之林木，均經被告甲○
    ○以切割鋸斷成木塊，始與土地分離，揆諸前揭說明，自屬
    於森林主產物，要無疑義，被告等在原審辯稱非屬森林主產
    物云云，尚非的論。
  (五)綜上所述，本件被告二人為搬運贓物，使用車輛竊取森林主
    產物之事證，均已明確，彼二人之犯行均堪以認定，應依法
    論科。
二、被告甲○○如事實二、四及被告丙○○如事實二結夥二人以
    上竊取森林主產物，並為搬運贓物，使用車輛，核其等所為
    ，均係犯森林法第52條第1項第4款、第6款之加重竊取森林
    主產物罪；核被告甲○○如事實三所為，係犯森林法第52條
    第1項第6款之加重竊取森林主產物罪。再按犯森林法第52條
    第1項之罪兼具數款加重情形時，因竊取行為祇有一個，仍
    祇成立一罪，尚非法條競合或犯罪競合（最高法院69年台上
    字第3945號判例意旨可資參照）。公訴意旨認被告二人如事
    實二之犯行係犯同條項第6款之罪，漏引同條項第4款，雖尚
    有未洽，惟論罪條文既與起訴條文相同，僅被告竊盜加重條
    件有所增加，自無庸變更法條。被告二人就上揭事實二之犯
    行，有犯意聯絡及行為分擔，均為共同正犯。被告甲○○與
    另案被告劉丁肇二人就上揭事實四之犯行，有犯意聯絡及行
    為分擔，亦為共同正犯。被告甲○○先後數次竊取森林主產
    物之犯行，其目的相同，時間緊接，以相同手法觸犯犯罪構
    成要件相同之罪名（僅加重條件不同），顯係基於概括犯意
    而為之，為連續犯，應依刑法第56條規定，論以情節較重事
    實二、四之加重竊取森林主產物罪，並加重其刑。被告甲○
    ○如事實三、四所示之犯行，起訴書雖未論及，惟檢察官就
    犯罪事實一部起訴者，其效力及於全部，此部分與前揭經起
    訴判決有罪事實二部分之事實，有連續犯裁判上一罪之關係
    ，業如前述，應為起訴效力所及，本院自得併予裁判，附予
    敘明。又被告甲○○曾因違反山坡地保育條例案件，經臺灣
    高等法院92 年度上更(一)字第15號判決判處有期徒刑7月確定
    ，於93年3月21日縮刑執行完畢；被告丙○○則曾因二次違
    反森林法案件，分別經臺灣高等法院臺中分院90年度上訴字
    第1793號判決、92年度上易字第93號判決，各判處有期徒刑
    7 月、7月確定，最後一次違反森林法案件於93年6月4日執
    行完畢，分別有台灣高等法院被告全國前案紀錄表各乙件在
    卷可考，其等二人於五年內再犯本件有期徒刑以上之罪，均
    為累犯，各應依刑法第47條規定加重其刑，被告甲○○併應
    依刑法第70條規定遞加之。又扣案如附表二所示之物品，均
    為被告甲○○所有供竊取牛樟樹所用之物，業據其供明在卷
    （見原審卷第2宗第147、148頁），爰依刑法第38條第1項第
    2 款之規定均宣告沒收。另扣案如附表一編號１之電動鏈鋸
    一支，係被告甲○○向九星公司借用，非屬被告二人所有，
    業據被告甲○○於原審審理時供明（見原審卷第2宗第141頁
    ），且無積極證據足以證明係被告二人所有，爰不宣告沒收
    ；至未扣案如附表一編號２所示之自用小客車（廂型車），
    雖係被告甲○○所有，且係供載運竊取之牛樟木塊使用之交
    通工具，惟按刑法第38條第1項第2款所定得沒收之供犯罪所
    用或犯罪預備之物，必於犯罪有直接關係者，始屬相當（最
    高法院51年台非字第13號判例參照），被告二人竊取森林主
    產物而有為搬運贓物使用車輛之情形，仍屬犯竊取森林主產
    物罪，不過因為有為搬運贓物而使用車輛之情形，而法律規
    定加重處罰，被告使用該廂型車既係在竊取森林主產物以後
    搬運贓物，自非於犯竊取森林主產物罪有直接關係，故該廂
    型車雖為被告甲○○所有，亦無從依刑法第11條、第38條第
    1 項第2款規定諭知沒收，公訴人聲請就附表一所示之物品
    宣告沒收，尚有未合，均附予敘明。
三、原審予以論罪科刑，固非無見，但查：(一)原審雖說明被告甲
    ○○如事實三所示之犯行，起訴書未論及，但檢察官就犯罪
    事實一部起訴者，其效力及於全部，此部分與前揭經起訴判
    決有罪事實二部分之事實，有連續犯裁判上一罪之關係，為
    起訴效力所及，原審固併予裁判，本院亦一併審判，惟犯罪
    事實四部分，檢察上訴後始予併辦，原審未及審酌，尚有未
    洽。但連續犯為裁判上一罪，檢察官就犯罪事實一部起訴，
    依刑事訴訟法第267條規定，其效力及於全部，法院此部分
    自有屬有權一併審理。檢察官上訴執此指摘原判決不當，為
    有理由，被告甲○○部分自應予以撤銷改判，(二)原判決就被
    告甲○○併科贓額二倍以上五倍以下罰金時，僅審酌犯罪事
    實二部分，漏未審酌犯罪事實三之牛樟樹樹塊，材積合計
    1.25立方公尺（重約1380公斤），折合山價15655元之部分
    ，及犯罪事實四即併辦部分，亦有未洽。至於檢察官上訴意
    旨另指涉案自用小客車於犯本件竊取森林主產物罪有直接關
    係應予沒收云云，本院認尚非可採，另被告甲○○上訴意旨
    以原判決量刑過重，雖不足採，惟原判決既有可議，自屬無
    可維持，應由本院將原判決關於被告甲○○部分撤銷改判。
    爰審酌被告甲○○有違反山坡地保育條例案件，破壞山林之
    不良前科紀錄，仍不知警惕，珍惜大自然給予之恩賜，竟為
    私利，竊取涵養森林水土之樹木，破壞大自然寶貴資源，使
    青山美景不再，嚴重時甚或造成土石流，使山居人畜傷亡，
    家園流失殘破，造成生態浩劫，危害人民之生命，損及國家
    、人民財產，且二人於本案審理期間，均無視司法審判之嚴
    峻及刑罰之制裁，復再犯竊取或搬運森林主產物牛樟木塊之
    罪，破壞森林生態，使後世子孫無法再享有純淨山林之美，
    為使人民之生命、財產獲得保障，國家公權力得以聲張，量
    刑自不宜輕縱，其犯罪所得（山價）雖均不多，惟竊盜林木
    流風所至，人人競相效尤盜伐林木，影響深遠，及被告甲○
    ○連續數次犯行，情節較重，然坦承犯行，犯後態度良好等
    一切情狀，量處被告甲○○有期徒刑三年，併科贓額（即盜
    取之牛樟木山價新台幣2400元、15655元及2761元，折合銀
    元6938元，）三倍之罰金即銀元20816元，並就罰金部分均
    定其如易服勞役，以銀元300元折算1日之標準，以示懲儆。
    另原審以被告丙○○罪證明確，因予適用森林法第52條第1
    項第4款、第6款結夥二人以上竊取森林主產物，而為搬運贓
    物，使用車輛罪，並審酌被告丙○○有二次違反森林法竊取
    森林主產物之案件，亦有破壞山林之不良前科紀錄，仍不知
    警惕，珍惜大自然給予之恩賜，竟為私利，竊取涵養森林水
    土之樹木，破壞大自然寶貴資源，使青山美景不再，嚴重時
    甚或造成土石流，使山居人畜傷亡，家園流失殘破，造成生
    態浩劫，危害人民之生命，損及國家、人民財產，且於本案
    審理期間，無視司法審判之嚴峻及刑罰之制裁，復再犯竊取
    或搬運森林主產物牛樟木塊之罪，破壞森林生態，使後世子
    孫無法再享有純淨山林之美，為使人民之生命、財產獲得保
    障，國家公權力得以聲張，量刑不宜輕縱，其犯罪所得（山
    價）不多，惟竊盜林木流風所至，人人競相效尤盜伐林木，
    影響深遠，被告丙○○在原審百般飾詞圖卸刑責，犯罪後態
    度不佳等一切情狀，量處被告丙○○處有期徒刑二年六月，
    併科贓額（即山價銀元800元）三倍之罰金，即銀元2400元
    ，並就罰金部分定其如易服勞役，以銀元300元折算1日之標
    準，以示懲儆。本院經核原判決關於被告丙○○認事用法俱
    無不合，量刑亦稱妥適，被告丙○○上訴意旨，猶執前詞，
    否認犯罪，並以原判決量刑過重，指摘原判決不當，並無可
    取，為無理由，另檢察官上訴指摘原判決對被告丙○○部分
    量刑過輕，公訴人並於原審實行公訴時，具體求處告丙○○
    有期徒刑七年，惟本院審酌其犯罪所得及被告丙○○之犯罪
    行為僅一次（另併案部分與本案無裁判上一罪之關係，詳後
    述）等情狀，認尚屬過重，其上訴為無理由，均應予駁回。
四、另臺灣南投地方法院檢察署94年偵字第766號移送併辦意旨
    略以：被告丙○○與案外人林先清（另行由該署偵辦）基於
    不法所有之犯意聯絡，於民國94年2月24日某時，在南投縣
    竹山鎮○○段407地號，分持林先清所有之鏈鋸、手鋸，竊
    取牛樟樹塊，共85塊，得手後，被告丙○○及林先清分別駕
    駛GV－3772號、8V－0972號廂型車載運，嗣於同日14時許，
    在警在竹山鎮桶頭里布袋堀查獲，並扣得鏈鋸、手鋸各1支
    及牛樟樹塊85塊等語。訊據被告丙○○堅決否認有何與案外
    人林先清共同竊取森林主產物牛樟樹之犯行，辯稱：伊上山
    找筍子，在下山回程岔路時，遇到林先清要求伊幫忙載運，
    因伊與林先清係朋友，乃順路幫忙載運等語（見原審卷第2
    宗第146、147頁）。經查：案外人林先清在警詢供稱：「（
    問：你於何時？與何人至該處竊盜牛樟樹塊？做何用途？）
    我是於94年2月24日7時許，獨自一人駕車前往該處，我取牛
    樟樹塊是要用來生火所用。（問：警方查獲你當時另查獲丙
    ○○所駕駛GV－3772號自用小客車內亦裝載43塊牛樟樹塊，
    你知道丙○○是竊之何處？）是我請丙○○幫我搬運的。．
    ．．（問：你要丙○○幫你載運牛樟樹塊，有何好處給丙○
    ○？）沒有」等語（見投竹警刑字第0940000373號卷第1頁
    反面），嗣於偵查中供稱：「（問：丙○○為何要幫你載？
    ）因為我載不完就請他幫忙。」等語（見臺灣南投地方法院
    檢察署94年偵字第766號卷第37頁正面），案外人林先清於
    警、偵訊均一致供稱係其獨自一人前往上址竊取牛樟樹塊，
    被告丙○○僅幫忙載運，並未給與報酬等語，被告丙○○上
    開辯詞核與林先清供述之情節相符，尚堪採信。此外，復查
    無其他積極證據足以證明被告丙○○有與林先清共同竊取森
    林主產物牛樟樹塊之犯行，被告丙○○此部分涉犯森林法第
    52 條第1項第4款、第6款之加重竊取森林主產物罪，尚屬不
    能證明，至其所涉犯刑法第349條第2項之搬運贓物罪名，犯
    罪構成要件與本罪之構成要件不同，即無連續犯裁判上一罪
    之關係，且被告丙○○既否認前開與林先清共犯加重竊取森
    林主產物罪之事實，則其犯意中斷，縱經檢察官偵查結果，
    仍認涉犯上開加重竊取森林主產物罪名，亦難認係基於概括
    犯意為之，則與本罪亦無連續犯裁判上一罪之關係。從而，
    上開移送併案辦理之事實，與本案起訴經判決有罪之事實，
    既無實質或裁判上一罪之關係，本院自不得加以裁判，應退
    回由檢察官偵辦，併此敘明。
據上論結，應依刑事訴訟法第368條、第369條第1項前段、第364
條、第299條第1項前段，森林法第52條第1項第4款、第6款，刑
法第11條前段、第28條、第56條、第47條、第38條第1項第2款、
第42條第2項、罰金罰鍰提高標準條例第2條，判決如主文。
本案經檢察官劉得鉦到庭執行職務。
中　　華　　民　　國　　94　　年　 　9　　月　　6　　日
                  刑事第六庭    審判長法　官  蔡崇義
                                      法　官  董武全
                                      法　官  侯明正
以上正本證明與原本無異。
如不服本判決，應於收受本判決後十日內向本院提出上訴書狀。
其未敘述上訴理由者並得於提起上訴後十日內向本院補提理由書
狀（均須按他造當事人之人數附繕本）「切勿逕送上級法院」。
　　　　　　　　　　　　　　　　　　　書記官  李育儒
中　　華　　民　　國　　94　　年　　9 　　月　　7 　　日
附錄本案論罪科刑法條全文：
森林法第52條第1項：
竊取森林主、副產物而有左列情形之一者，處六月以上五年以下
有期徒刑，併科贓額二倍以上五倍以下罰金：
一  於保安林犯之者。
二  依機關之委託或其他契約，有保護森林義務之人犯之者。
三  於行使林產採取權時犯之者。
四  結夥二人以上或僱使他人犯之者。
五  以贓物為原料，製造木炭、松節油、其他物品或培植菇類者
    。
六  為搬運贓物，使用牲口、船舶、車輛，或有搬運造材之設備
    者。
七  掘採、毀壞、燒燬或隱蔽根株，以圖罪跡之湮滅者。
八  以贓物燃料，使用於礦物之採取，精製石灰、磚瓦或其他物
    品之製造者。
附表一：
┌──┬────────┬───┬───────────┐
│編號│物　品　名　稱  │數　量│備　　　　　　　　註  │
├──┼────────┼───┼───────────┤
│１  │電動鏈鋸        │一支  │93年偵字第6432號扣押物│
├──┼────────┼───┼───────────┤
│２  │ＬＦ－6561號自用│一部  │未扣案　　　　　　　　│
│    │小客車（廂型車）│      │                      │
└──┴────────┴───┴───────────┘
附表二：
┌──┬────────┬───┬───────────┐
│編號│物　品　名　稱  │數　量│備　　　　　　　　註  │
├──┼────────┼───┼───────────┤
│１  │電動鏈鋸        │一支  │94年偵字第802號扣押物 │
├──┼────────┼───┼───────────┤
│２  │鉸鏈鉤          │一副  │同上                  │
├──┼────────┼───┼───────────┤
│３  │柴刀            │一支  │同上                  │
├──┼────────┼───┼───────────┤
│４  │鋼索            │一條  │同上                  │
├──┼────────┼───┼───────────┤
│５  │汽油            │約一公│同上（供電動鏈鋸發動使│
│    │                │升    │用）                  │
├──┼────────┼───┼───────────┤
│６  │潤滑油          │約一公│同上（供鉸鏈操作一段時│
│    │                │升    │間後潤滑使用）        │
└──┴────────┴───┴───────────┘
